【裁判字號】    99,監,838
【裁判日期】    991230
【裁判案由】    處分受監護宣告人不動產
【裁判全文】
臺灣高雄地方法院民事裁定               99年度監字第838號
聲  請  人  魏家慶
            魏家達
            李梅妹
受監護宣告
人          魏偵羽
上聲請人聲請處分受監護宣告人魏偵羽之不動產事件，本院裁定
如下：
    主  文
准許聲請人李梅妹依遺產分割協議書（如附件）內容所載處分受
監護宣告人魏偵羽所有之財產。
聲請程序費用新臺幣壹仟元由受監護宣告人魏偵羽負擔。
    理  由
一、本件聲請意旨略以：聲請人魏家慶、魏家達，及受監護宣告
    人魏偵羽之父親魏誌弘於民國98年12月5 日死亡，其繼承人
    為其子女魏家慶、魏家達及魏偵羽三人，其中魏偵羽為受監
    護宣告之人，聲請人李梅妹則為其監護人。被繼承人魏誌弘
    之遺產業經其繼承人協議分割，有遺產分割協議書在卷足稽
    ，爰依法聲請鈞院准許聲請人李梅妹依上開遺產分割協議書
    內容所載處分受監護宣告人魏偵羽所有之財產等語。
二、按「監護人對於受監護人之財產，非為受監護人之利益，不
    得使用、代為或同意處分。監護人為下列行為，非經法院許
    可，不生效力：(一)代理受監護人購置或處分不動產。……」
    ，98年11月23日修正生效之民法第1101條第1 項、第2 項第
    1 款分別定有明文，又上揭規定於受監護宣告人之監護亦準
    用之，民法第1113條亦定有明文。
三、經查：
  (一)受監護宣告人魏偵羽係於99年5 月18日經本院98年度監宣字
    第438 號民事裁定宣告為受監護宣告人，並以其祖母即聲請
    人李梅妹為監護人等情，經本院調取本院98年度監宣字第43
    8 號民事聲請卷宗核閱屬實，依上揭說明，受監護宣告人魏
    偵羽之監護人處分其財產，應得法院許可，始生效力，又聲
    請人李梅妹係受監護宣告人魏偵羽之監護人，其為受監護宣
    告人魏偵羽處分財產，自得聲請本院許可，合先敘明。
  (二)聲請人主張聲請人魏家慶、魏家達，及受監護宣告人魏偵羽
    之父親魏誌弘於98年12月5 日死亡，其繼承人為其子女魏家
    慶、魏家達及魏偵羽三人，其中魏偵羽為受監護宣告人，聲
    請人李梅妹則為其監護人，是自有為受監護宣告人魏偵羽依
    繼承人間之遺產分割協議書內容所載處分財產之必要等情，
    業據聲請人到庭指述綦詳；並提出戶籍謄本影本5 件、繼承
    系統表、遺產稅免稅證明書、土地及建物登記謄本、中國信
    託商業銀行存款餘額證明書、中國信託商業銀行借款餘額證
    明書、葬儀費用收據等影本各1 件為證，堪信為真實。本院
    審酌受監護宣告人魏偵羽之父親魏誌弘死亡後，其繼承人為
    聲請人魏家慶、魏家達，及受監護宣告人魏偵羽，是確有為
    遺產分割之必要，以利日後財產之利用及葬儀費用之支付。
    從而，認為依遺產分割協議書內容所載處分受監護宣告人魏
    偵羽之財產，確符合受監護人魏偵羽之利益，聲請人所為本
    件聲請，於法尚無不合，應予准許。
四、依非訟事件法第24條第1 項、第160 條第2 項，裁定如主文
中    華    民    國    99    年    12    月    30    日
                     家事法庭  法  官  吳宏榮
上為正本係照原本作成。
中    華    民    國    99    年    12    月    30    日
                               書記官  林佑盈

司法院資訊處製作；財團法人民間司法改革基金會備份。
